【裁判字號】    97,上,138
【裁判日期】    970708
【裁判案由】    損害賠償
【裁判全文】
臺灣高等法院臺中分院民事裁定  97年度上字第138號
聲請人即被
上訴人即上
訴人        丙○○
聲請人即被
上訴人即上
訴人        乙○○
上列聲請人因與相對人即上訴人即被上訴人甲○○間請求損害賠
償事件，對本院於中華民國97年6月3日所為之判決，聲請更正錯
誤，本院裁定如下：
    主  文
聲請駁回。
聲請程序費用由聲請人連帶負擔。
    理  由
一、本件聲請意旨略以：本院97年度上字第138號判決書（主文
    第4項）載「第一、二審訴訟費用由上訴人即被上訴人甲○
    ○負擔百分之二十七，餘由被上訴人即上訴人丙○○、乙○
    ○連帶負擔。」實不符比例原則。上訴人即被上訴人甲○○
    附帶民事訴訟一審請求300萬元，勝訴60萬元；聲明上訴請
    求240萬元，勝訴20萬元，亦即上訴人即被上訴人勝訴與敗
    訴部分之比例應為80：30（1：0.27）。聲請人應負擔其敗
    訴部分即百分之27；餘由上訴人即被上訴人甲○○負擔百分
    之73，使符合比例原則，爰聲請更正裁判費負擔比例為「第
    一、二審訴訟費用由上訴人即被上訴人甲○○負擔百分之七
    十三，於由被上訴人即上訴人丙○○、黃嘉惠連帶負擔。」
    等語。
二、按判決如有誤寫、誤算或其他類此之顯然錯誤者，法院始得
    依聲請或依職權以裁定更正，固為民事訴訟法第232條第1項
    所明定。所謂顯然「錯誤」，乃指判決中所表示者與法院本
    來之意思顯然不符者而言（最高法院41年台抗第66號判例意
    旨參照）。次按各當事人一部勝訴、一部敗訴者，其訴訟費
    用，由法院酌量情形，命兩造以比例分擔或命一造負擔，或
    命兩造各自負擔其支出之訴訟費用，民事訴訟法第79條亦定
    有明文。經核，上訴人即被上訴人甲○○起訴請求之金額為
    300萬元，其於二審係就其一審受敗訴判決之240萬元提起上
    訴，經本院原判決認定被上訴人即上訴人丙○○、乙○○等
    2人應再連帶給付甲○○20萬元，總計甲○○得請求之金額
    為80萬元，本院因之依據民事訴訟法第79條規定定其應負擔
    之訴訟費用負擔比例為百分之二十七，並無誤算之情，本件
    聲請人即被上訴人即上訴人以本院判決關於命負擔訴訟費用
    之裁判有顯然錯誤而聲請更正，然訴訟費用之核定既屬法院
    依職權裁量之範圍，聲請人自無由自行主張本院就訴訟費用
    之裁判有顯然錯誤之情形，因之，本院判決主文所表示者與
    法院本來之意思並無顯然不符之誤寫、誤算之顯然錯誤，揆
    諸首揭說明，聲請人據以聲請更正主文，即無由准許。
三、據上論結，本件聲請為無理由，爰依民事訴訟法第95條、第
    78條、第85條第2項，裁定如主文。
中    華    民    國    97    年    7     月    8     日
                  民事第二庭    審判長法  官  邱森樟
                                      法  官  翁芳靜
                                      法  官  謝說容
以上正本係照原本作成。
不得抗告。
                                      書記官  胡美娟
中    華    民    國    97    年    7     月    10    日
                                                      Ｍ


司法院資訊處製作；財團法人民間司法改革基金會備份。
